最高法院刑事裁定　　　　　　　　　 110年度台抗字第1906號
抗　告　人　楊淑君




上列抗告人因強盜案件，不服臺灣高等法院臺中分院中華民國11
0年9月27日駁回第三審上訴之裁定（109 年度上訴字第1388號）
，提起抗告，本院裁定如下：
    主  文
抗告駁回。
    理  由
一、按上訴期間為20日，自送達判決後起算。原審法院認為上訴
    不合法律上之程式或法律上不應准許或其上訴權已經喪失者
    ，應以裁定駁回之。刑事訴訟法第349條前段、第384條前段
    分別定有明文。另送達於應受送達人之住居所、事務所或營
    業所，不獲會晤應受送達人，亦無受領文書之同居人或受僱
    人時，得將文書寄存送達地之自治或警察機關，並作送達通
    知書兩份，黏貼於應受送達人住居所、事務所或營業所門首
    ，以為送達；並自寄存之日起，經10日發生效力。民事訴訟
    法第138條第1、2 項規定甚明。而該項寄存送達，依刑事訴
    訟法第62條規定，於刑事訴訟程序準用之。又期間之計算，
    依民法之規定。依民法第122 條規定，於一定期間內，應為
    意思表示者，其期間之末日為星期日、紀念日或其他休息日
    時，以其休息日之次日代之。
二、本件原裁定略以：抗告人即被告楊淑君因強盜案件，經原審
    法院以109 年度上訴字第1388號判決在案，該判決正本經向
    抗告人住所地即臺中市○○區○○路000 號郵寄送達，因未
    獲會晤本人，也無受領文書之同居人或受僱人，送達人於民
    國110年2月2 日將判決正本寄存於臺中市政府警察局○○分
    局○○分駐所，有送達證書在卷可憑。是該判決書之送達，
    自寄存之日起，經10日（即110年2月12日）生合法送達之效
    力，其上訴期間自翌日（即110年2月13日）起算20日，至11
    0年3月4 日。另抗告人之住所地係在臺中市○○區，依法院
    訴訟當事人在途期間標準第2條（原裁定誤載為第3條）之規
    定，其在途期間為3日，依此計算，上訴期間之末日為110年
    3月7日（星期日），該日為例假日，順延至同年月8 日屆滿
    。抗告人遲至同年9 月10日始提起上訴，有刑事聲請上訴狀
    之法務部矯正署○○○○監獄收受收容人訴狀戳章可憑，因
    認抗告人提起本件第三審上訴，顯已逾期而不合法，乃依刑
    事訴訟法第384 條前段規定，裁定駁回上訴。經核於法並無
    違誤。
三、抗告人不服原裁定，提起抗告，惟其抗告書狀（書狀載為「
    聲請抗告上訴狀」）執其於109 年10月至12月間，與母親租
    屋在臺中市○○區○○○路00巷000 號，其後復因躲避林世
    雄、發生車禍受傷治療，未收到原審法院之開庭傳票，而未
    到庭陳述，為此請求給予為己辯白之機會，並從輕量刑云云
    ，核係就原審法院109 年度上訴字第1388號判決之訴訟程序
    合法性及量刑當否所為之爭執，並未具體指摘原裁定究有何
    違法或不當。其抗告為無理由，應予駁回。
據上論結，應依刑事訴訟法第412條，裁定如主文。
中    華    民    國   110    年    12    月    2     日
                  刑事第二庭審判長法  官  林  勤  純  
                                  法  官  王  梅  英  
                                  法  官  莊  松  泉  
                                  法  官  李  釱  任  
                                  法  官  吳  秋  宏  
本件正本證明與原本無異
                                  書記官
中    華    民    國   110    年    12    月    8     日